臺灣桃園地方法院刑事判決　　　　　　　 93年度訴字第505號
公　訴　人　臺灣桃園地方法院檢察署檢察官
被　　　告　甲○○
上列被告因毒品危害防制條例案件，經檢察官提起公訴（93年度
毒偵字第777 號）及移送併案（93年度偵字第1431號），被告於
本院準備程序進行中，就被訴事實為有罪之陳述，經本院告知簡
式審判程序意旨，並聽許公訴人及被告之意見後，本院合議庭裁
定依簡式審判程序審理，本院判決如下：
    主  文
甲○○連續施用第一級毒品，處有期徒刑玖月，扣案之第一級毒
品海洛因玖包（淨重肆點玖捌公克）沒收銷毀之，扣案之注射針
筒貳支、削尖吸管壹支、殘渣袋貳個均沒收。又施用第二級毒品
，處有期徒刑陸月。應執行有期徒刑壹年壹月，扣案之第一級毒
品海洛因玖包（淨重肆點玖捌公克）沒收銷毀之，扣案之注射針
筒貳支、削尖吸管壹支、殘渣袋貳個均沒收。
    事  實
一、甲○○前因施用毒品案件，經本院於民國88年12月17日以88
    年度毒聲字第7447號刑事裁定送觀察、勒戒後，認有繼續施
    用毒品之傾向，經本院於89年3 月24日以89年度毒聲字第22
    96號刑事裁定令入戒治處所施以強制戒治，並於同年7 月31
    日以89年度毒聲字第4992號刑事裁定停止戒治，所餘期間付
    保護管束，而於90年2 月16日又經本院以90年度毒聲字第35
    8 號刑事裁定撤銷停止戒治令入戒治處所施以強制戒治，90
    年11月25日強制戒治執行完畢，由桃園地方法院檢察署檢察
    官於90年12月6 日以90年度戒偵字第1167號為不起訴處份確
    定；復因施用毒品案件，經台灣桃園地方法院檢察署檢察官
    聲請強制戒治並起訴，強制戒治部分，經本院於91年3 月27
    日以91年度毒聲字第824 號刑事裁定令入戒治處所施以強制
    戒治，並於92年6 月12日經本院以92年度毒聲字第1734號裁
    定停止戒治，所餘戒治期間付保護管束，嗣於同年8 月26日
    保護管束期滿，起訴部分，經本院於91年10月24日以91年度
    訴字第1505號刑事判決判處應執行有期徒刑10月確定，93年
    10月28日入監執行（不構成累犯）。詎料仍不知悔改，於前
    揭強制戒治執行完畢後5 年內，復基於施用毒品之概括犯意
    ，連續於附表所示之時間、地點施用第一級毒品海洛因及第
    二級毒品安非他命，嗣為警分別於附表所示之查獲時、地查
    獲，並扣得如附表所示之扣案物。
二、案經桃園縣警察局中壢分局暨大園分局報請台灣桃園地方法
    院檢察署檢察官偵查起訴。
    理  由
一、程序部分：本件被告甲○○所犯係死刑、無期徒刑或最輕本
    刑為3 年以上有期徒刑以外之罪，其於準備程序中就被訴事
    實為有罪之陳述，經本院告知簡式審判程序之旨，並聽取當
    事人意見後，經本院合議庭依刑事訴訟法第273 條之1 第1
    項規定裁定由受命法官獨任進行簡式審判程序，合先敘明。
二、訊據被告甲○○對於附表所示之施用毒品之犯罪事實均坦承
    不諱，又被告經警對其採集尿液後，送驗結果均呈嗎啡及安
    非他命之陽性反應，此有桃園縣政府警察局平鎮分局被採尿
    人姓名對照表（93年度毒偵字第777 號卷第17頁）、臺灣桃
    園地方法院檢察署不法藥物尿液檢體送驗單（93年度毒偵字
    第777 號卷第48頁）、桃園縣衛生局不法藥物尿液檢定書（
    93年度毒偵字第777 號卷第62頁）、桃園縣政府警察局大園
    分局被採尿人姓名編號對照表（93 年 度毒偵字第1431號卷
    第20頁）、臺灣桃園地方法院檢察署不法藥物尿液檢體送驗
    單（93年度毒偵字第1431號卷第38 頁）、 桃園縣衛生局不
    法藥物尿液檢定書（93年度毒偵字第1431號卷第57頁）、昭
    信科技顧問股份有限公司濫用藥物尿液檢體檢驗報告（本院
    卷第78頁）等文書各1 紙附卷可參。再查，附表編號所扣
    得之白色粉末9 包經送法務部調查局檢驗後，認確含有毒品
    海洛因成分，此有該局調科壹字第080007398 號鑑定通知書
    一份（93年度毒偵字第777 號卷第69頁）為證足憑；末查，
    被告前因施用毒品案件，經本院於91年3 月27日裁定令入戒
    治處所施以強制戒治，並於92年6 月12日裁定停止戒治，所
    餘戒治期間付保護管束，嗣於同年8 月26日保護管束期滿滿
    執行完畢乙節，亦有臺灣高等法院被告全國前案紀錄表、臺
    灣桃園地方法院檢察署刑案資料查註紀錄表、全國施用毒品
    案件紀錄表、受觀察勒戒人毒品及前科紀錄簡列表各1 份附
    卷可按，被告於執行強制戒治執行完畢後5 年內，再犯毒品
    危害防制條例第10條之罪，可堪認定。綜述，本件事證已明
    ，被告犯行洵堪認定。
三、核被告甲○○所為，係犯毒品危害防制條例第10條第1 項施
    用第一級毒品罪及同條第2 項施用第二級毒品罪。其施用第
    一級海洛因、第二級毒品安非他命前之持有第一級毒品海洛
    因、第二級毒品安非他命之低度行為，為高度之施用行為所
    吸收，不另論罪。被告多次施用第一級毒品犯行，時間均緊
    接，所犯又均係構成要件相同罪名，顯係基於概括犯意，均
    為連續犯，應依刑法第56條規定以一罪論，並加重其刑。又
    被告所犯上開二罪，犯意各別，行為互殊，罪名不同，應分
    論併罰之。移送併辦意旨雖另認被告有於附表編號所示之
    時間、地點施用第二級毒品云云，然據公訴人所提出之桃園
    縣衛生局不法藥物尿液檢定書（93年度毒偵字第1431號卷第
    57頁）所示，被告甲○○之尿液並未呈現安非他命陽性反應
    ，且亦查無其他證據足證被告有連續施用第二級毒品之犯行
    ，是移送併案書所載之施用第二級毒品部分，顯為誤載，併
    此敘明；又附表編號之施用第一級毒品犯行，雖未據公訴
    人起訴，然此部分之犯行業經被告於本院坦承不諱，而本院
    依職權以電話詢問台灣桃園女子監獄後，認被告確有施用第
    一級毒品之犯行，此有本院辦理刑事案件電話記錄查詢表及
    昭信科技顧問股份有限公司濫用藥物尿液檢體檢驗報告各一
    紙在卷可稽，此部分犯行明確，並與附表編號、之犯罪
    事實有連續犯之裁判上一罪關係，應為起訴效力所及，本院
    自應併予審究。爰審酌被告犯罪動機、目的、犯行期間及次
    數，已曾因施用毒品犯行受觀察、勒戒及強制戒治處分，尚
    未能知所警惕，戒除施毒劣習，足徵其沈溺毒癮頗深，惡性
    尚重，而施用毒品屬於自戕性之犯罪，對社會之直接危害較
    不明顯暨被告犯後態度等一切情狀，量處如主文所示之刑，
    並定應執行之刑，以示懲儆。扣案之白色粉末9 包（淨重4.
    98公克）經法務部調查局鑑定，均含第一級毒品海洛因成分
    ，有該局調科壹字第080007398 號鑑定通知書一份可參，應
    依毒品危害防制條例第18條第1 項前段規定，諭知沒收銷燬
    ，至所扣案之殘渣袋2 個，經本院依職權送法務部調查局檢
    驗後，並未含有毒品反應，此有該局00000000000 號檢驗通
    知書附卷可憑，惟殘渣空袋2 個與扣案之注射針筒2 支、削
    尖吸管1 支，均為被告所有且供被告施用毒品所用之物，應
    依刑法第38條第1 項第2 款之規定，均宣告沒收。
四、據上論斷，應依刑事訴訟法第273 條之1 第1 項、第299 條
    第1 項前段，毒品危害防制條例第10條第1 項、第2 項、第
    18條第1 項前段，刑法第11條前段、第56條、第51條第5 款
    、第38條第1 項第2 款，判決如主文。
本案經檢察官張啟聰到庭執行職務。
中　　華　　民　　國　　94　　年　　3 　　月　　28　　日
                  刑事第五庭    法　官　周炳全
以上正本證明與原本無異。
如不服本判決，應於送達後10日內，向本院提出上訴狀。
                                書記官  陳夏施
中　　華　　民　　國　　94　　年　　3 　　月　　28　　日
附表：
 ┌───┬──────┬────┬───┬──────┐
 │編  號│時       間 │犯罪行為│地  點│查獲時、地  │
 ├───┼──────┼────┼───┼──────┤
 │    │93年2月10日2│施用第一│台灣地│93年2月10日1│
 │      │0 時10分許採│級毒品海│區內某│6 時許，在桃│
 │      │尿前回溯26小│洛因、第│不詳地│園縣八德市福│
 │      │時及96小時內│二級毒品│點。  │國北街201之2│
 │      │某時。      │安非他命│      │號查獲，並扣│
 │      │            │。      │      │得第一級毒品│
 │      │            │        │      │海洛因9 包（│
 │      │            │        │      │淨重4.98公克│
 │      │            │        │      │）、注射針筒│
 │      │            │        │      │2 支、削尖吸│
 │      │            │        │      │管1 支、殘渣│
 │      │            │        │      │袋2個。     │
 │      │            │        │      │            │
 │      │            │        │      │            │
 ├───┼──────┼────┼───┼──────┤
 │    │93年3月17日1│施用第一│台灣地│93年3月17日1│
 │      │7 時許為警採│級毒品海│區內某│3 時30分許，│
 │      │尿前回溯26小│洛因。  │不詳地│在桃園縣八德│
 │      │時。        │        │點。  │市○○街181 │
 │      │            │        │      │巷16號5 樓為│
 │      │            │        │      │警查獲。    │
 ├───┼──────┼────┼───┼──────┤
 │    │93年10月29日│施用第一│台灣地│93年10月29日│
 │      │某時採尿前回│級毒品海│區內某│在台灣桃園女│
 │      │溯26小時內某│洛因。  │不詳地│子監獄入監執│
 │      │時。        │        │點。  │行前採尿被查│
 │      │            │        │      │獲。        │
 │      │            │        │      │            │
 └───┴──────┴────┴───┴──────┘
附錄本件論罪科刑法條全文
毒品危害防制條例第十條
施用第一級毒品者，處六月以上五年以下有期徒刑。
施用第二級毒品者，處三年以下有期徒刑。
